【裁判字號】    95,小上,55
【裁判日期】    950411
【裁判案由】    給付貨款
【裁判全文】
臺灣臺北地方法院民事裁定              95年度小上字第55號
上  訴  人  銓祐電通科技股份有限公司
法定代理人  甲○○
被 上訴 人  辰電子股份有限公司
法定代理人  乙○○
上開當事人間請求給付貨款事件，上訴人對於中華民國95年1月
27日本院新店簡易庭94年度店小字第1096號第一審判決提起上訴
，本院裁定如左：
    主      文
上訴駁回。
第二審訴訟費用新台幣壹仟伍佰元由上訴人負擔。
        理      由
一、本件上訴人上訴意旨略以：原審判決理由，係以買賣之法律
    關係，判令上訴人應給付被上訴人新台幣（下同）12,705元
    ，惟本件被上訴人係承攬上訴人出勤作業刷卡設備，該設備
    不符雙方之約定，安裝測試期間即因故障無法正常運作，遲
    遲未能驗收經多次請求被上訴人改善，仍置之不理，上訴人
    依被上訴人末履行承攬之法律關係，請求准予拒絕給付承攬
    報酬等語。
二、按對於小額程序第一審裁判之上訴或抗告，非以其違背法令
    為理由，不得為之；上訴狀內應記載上訴理由，表明下列各
    款事項︰一原判決所違背之法令及其具體內容。二依訴訟資
    料可認為原判決有違背法令之具體事實，民事訴訟法第436
    條之24第2項、第436條之25定有明文。對於小額程序之第一
    審裁判提起上訴時，如係以第一審判決有不適用法規或適用
    法規不當為上訴理由時，其上訴狀或理由書應有具體之指摘
    ，並揭示該法規之條項或其內容，若係成文法以外之法則，
    應揭示該法則之旨趣，其為經驗法則、證據法則者，亦應具
    體指摘揭示該經驗法則或證據法則，倘為司法院解釋或本院
    之判決，則應揭示該判解之字號或其內容，上訴狀或理由書
    如未依此項方法表明者，即難認為已對小額程序之第一審判
    決之違背法令有具體之指摘，其上訴自難認為合法（最高法
    院71年台上字第314號判例、71年台上字第480號裁判及70年
    度台上字第720號判例意旨參照），而屬上訴不合程式，第
    二審法院應依同法第436條之32第2項準用第444條第1項以裁
    定駁回之（最高法院72年度台聲字第113號裁判意旨參照）
    。查本件上訴人對於小額程序之第一審判決提起上訴，核其
    上訴狀所載各情，僅就原審取捨證據認定事實任加指摘，並
    未具體指出原判決有何違背法規、解釋、判決之條項、字號
    及內容，或違背法則之旨趣，揆諸前揭說明，自不得謂已合
    法表明上訴理由，其上訴不合程式，顯難認為合法，自應由
    二審法院以裁定駁回之。
三、本件第二審訴訟費用額新台幣1,500元，應由上訴人負擔。
四、據上論結，本件上訴不合法，爰依民事訴訟法第436條之32
    第2項、第436條之19第1項、第444條第1項前段、第95條、
    第78條，裁定如主文。
中    華    民    國    95    年    4     月   11    日
                 民事第三庭    審判長法  官   李維心
                                     法  官   賴錦華
                                     法  官   曾啟謀
以上正本係照原本作成。
本裁定不得抗告。
中    華    民    國    95    年    4    月    11    日
                                     書記官  王月伶


司法院資訊處製作；財團法人民間司法改革基金會備份。
